# 理财产品列报

提问人：法海 时间：2021-12-10 14:51:39
请教各位老师，
被审计单位买了银行理财，根据协议，银行理财主要投向是各种固定收益类债权，且为非保本浮动收益的理财。这种情况下，该理财是否可以通过现金流测试，个人理解虽然是浮动收益（可能由于被投固收债权的结构不同、利率不同导致波动），但是仍然是以本金+利息作为现金流特征的，可以通过现金流测试。不知道理解是否准确。

回答人：chenyiwei
虽然“主要投向是各种固定收益类债权”，但其现金流的来源并非全部是持有到期的本金+利息，也可能包括在债券市场上的买卖差价等，且不同债券的收益率不同，因此该理财产品投资本身的现金流量特征不满足“本金+利息”的基本借贷安排，应分类为以公允价值计量且其变动计入损益的金融资产，列报为交易性金融资产或者其他非流动金融资产。